【裁判字號】    97,訴,1506
【裁判日期】    970716
【裁判案由】    確認區分所有權人大會決議無效等
【裁判全文】
臺灣臺中地方法院民事裁定  97年度訴字第1506號
原      告  大時代公寓大廈管理委員會
法定代理人  卯○○
原告與被告乙○○、戊○○、庚○.
、丑○○、丁○○、丙○○、甲○.
、壬○○請求確認區分所有權人大會決議無效等事件，本院裁定
如下：
    主    文
原告應於本裁定送達後柒日內，補正應受判決事項之聲明，並查
報訴訟標的價額，再按系爭訴訟標的價額補繳裁判費，逾期不補
正，即駁回原告之訴。
    理    由
一、按原告之訴有民事訴訟法第249 條第1 項所列各款情形之1
    者，依其情形可以補正經審判長定期間命其補正而不補正者
    ，法院應以裁定駁回之，為該法條第1 項所明定。次按起訴
    ，應依民事訴訟法第244 條第1 項規定規定，以訴狀表明下
    列各款事項，提出於法院為之：（1） 當事人及法定代理人
    ，（2） 訴訟標的及其原因事實，（3） 應受判決事項之聲
    明，此為必須具備之程式。所謂訴訟標的，係指原告為確定
    私權，以訴之方式，要求法院對其所主張或否認之法律關係
    ，加以審判者而言。而聲明可稱為請求判決之結論，即當事
    人請求法院應為如何判決之聲明，如當事人獲勝訴判決，該
    聲明即成為判決主文，成為將來據以強制執行之依據及範圍
    ，是以訴之聲明，須簡明確定，不得附以條件。在給付之訴
    必須明確記載給付之內容及範圍（亦即達到可執行之程度）
    ，在確認之訴，應明確表明求為確認之特定法律關係存在或
    不存在之要旨。
二、原告提起訴訟，其起訴狀雖記載「訴之聲明」為：「(1)被告
    應自即日起停止自稱大時代管理委員會身分之一切於本社區
    之管理負責人行為。(2)被告從96年10月21日至今所有以大時
    代管理委員會身分所從事之所有行為及所召開會議應視為無
    效。(3)被告從97年1 月1 日起至今自稱以大時代管理委員會
    之名義所為之行為，其行為若未經本委員會認可，需負起一
    切之損害賠償責任。(4)訴訟費用由被告負擔。」，然既泛言
    「一切」、「所有」，而未表明各該行為、會議、賠償之特
    定內容（例如時間、地點、損害賠償金額等），其內容即未
    簡明確定，無法特定其給付內容及範圍（亦即無法達到可執
    行之程度），或求為確認之特定法律關係（例如某年某月某
    日所為區分所有權人會議決議無效等），仍難謂已具備起訴
    之程式。再者，原告於起訴狀內並未記載訴訟標的金（價）
    額，其雖自行繳納裁判費新台幣3000元，然依其前開「訴之
    聲明」（尚未至特定程度），顯係因財產權而起訴，其繳納
    之裁判費顯然已有不足，又因原告起訴狀應受判決事項之聲
    明不特定，使本院無從核定訴訟標的價額，以裁定命其補繳
    裁判費，茲限原告應於收受本裁定之日起5 日內，補正如主
    文所示事項，逾期即駁回其訴，特此裁定。
三、依民事訴訟法第249 條第1 項但書之規定，裁定如主文。
中    華    民    國    97    年    7     月    16    日
                  民事第三庭    法  官  林慧貞
正本係照原本作成
本裁定不得抗告
中    華    民    國    97    年    7     月    16    日
                                書記官


司法院資訊處製作；財團法人民間司法改革基金會備份。
